臺灣高雄地方法院刑事裁定　　　　　110年度單聲沒字第166號
聲　請　人　臺灣高雄地方檢察署檢察官
被　　　告　黃裕惠



　　　　　　吳佩珊


上列聲請人因被告違反商標法案件，聲請單獨宣告沒收（110 年
度執聲字第1300號），本院裁定如下：
    主  文
扣案如附表所示之物均沒收。
    理  由
一、聲請意旨略以：被告黃裕惠、吳佩珊（下稱被告2 人）違反
    商標法案件，經檢察官為緩起訴處分確定，惟扣案如附表所
    示之物，分屬侵害商標權之物品及犯罪所得，爰依商標法第
    98條及刑事訴訟法第259 條之1 規定，聲請單獨宣告沒收等
    語。
二、按侵害商標權、證明標章權或團體商標權之物品或文書，不
    問屬於犯罪行為人與否，沒收之。犯罪所得，屬於犯罪行為
    人者，沒收之，商標法第98條、刑法第38條之1 第1 項前段
    分別定有明文。又按違禁物或專科沒收之物得單獨宣告沒收
    。檢察官依第253 條或第253 條之1 為不起訴或緩起訴之處
    分者，對刑法第38條第2 項、第3 項之物及第38條之1 第1
    項、第2 項之犯罪所得，得單獨聲請法院宣告沒收，刑法第
    40條第2 項、刑事訴訟法第259 條之1亦有明定。
三、經查：
㈠、被告2 人前因違反商標法案件，經臺灣高雄地方檢察署檢察
    官以109 年度偵字第10494 號為緩起訴處分確定，且緩起訴
    期滿未經撤銷等情，有上開緩起訴處分書、執行緩起訴處分
    命令通知書及報告書附卷可憑。又扣案如附表編號1 至2 所
    示之衣服，經鑑定結果分別係仿冒德商阿迪達斯公司、義大
    利商固喜歡固喜公司商標之物品，有貞觀法律事務所出具之
    鑑定報告書2 份（見警卷第35、39頁）在卷可稽，堪認前開
    扣案物確屬侵害商標權之商品，依商標法第98條之規定，不
    問屬於犯罪行為人與否皆應沒收之，自屬專科沒收之物。是
    本件聲請人聲請單獨沒收上開扣案物品，核屬有據，應予准
    許。
㈡、另扣案如附表編號3 所示之現金新臺幣（下同）1,760 元，
    係被告2 人因販賣仿冒商標商品所獲之犯罪所得，業據渠等
    於警詢時供承在卷（見警卷第4 、16頁），並將該等款項交
    警扣押，有內政部警政署保安警察第二總隊刑事警察大隊偵
    三隊扣押筆錄、扣押物品目錄表等件（警卷第48至58頁）附
    卷可憑，亦應依刑法第38條之1 第1 項前段規定宣告沒收（
    其中部分金額係因蒐證支付予被告費用，依刑法第38條之3
    規定意旨，仍不影響權利人原來可以主張之權利）。至於被
    告2 人雖與商標權人德商阿迪達斯公司達成和解，且被告2
    人亦各自賠償4 萬元予上開商標權人公司等情，有陳報狀1
    紙及和解契約書2 份（見偵卷第57至61頁）在卷可佐，然尚
    有其他商標權人並未與被告和解，但同樣遭受損失，且被告
    自行提出扣案之1,760 元並非確切之犯罪所得，以本案認定
    販賣之時間及於臉書粉絲頁以直播方式販賣仿冒商標商品，
    認諭知沒收扣案之款項，並不會使被告面臨重複追償之不利
    益，並無過苛之虞，同併說明。又本件聲請人雖漏引刑法第
    38條之1 第1 項前段及第40條第2 項規定，惟此無礙本院依
    職權補充法條。綜上，本件聲請人聲請沒收上開扣押物品，
    均屬有據，應予准許。
據上論斷，應依刑事訴法第455 條之36第2 項、第259 條之1 ，
商標法第98條，刑法第38條之1 第1 項前段、第40條第2 項，裁
定如主文。
中    華    民    國   110    年    10    月    25    日
                  刑事第十一庭  法  官  莊珮吟
以上正本證明與原本無異。
如不服本裁定，應於送達後5日內，向本院提出抗告狀。
中    華    民    國   110    年    10    月    25    日
                                書記官  林水木
附表：
┌──┬─────────────┬───────┐
│編號│扣案商品名稱              │數量          │
├──┼─────────────┼───────┤
│1   │仿冒德商阿迪達斯公司ADIDAS│1 件（警方購證│
│    │商標圖樣之衣服            │物）          │
├──┼─────────────┼───────┤
│2   │仿冒義大利商固喜歡固喜公司│1 件（警方購證│
│    │GUCCI 商標圖樣之衣服      │物）          │
├──┼─────────────┼───────┤
│3   │現金（新臺幣）            │1,760元       │
└──┴─────────────┴───────┘